臺灣高等法院高雄分院刑事判決　　　　94年度上訴字第1664號
上　訴　人　臺灣屏東地方法院檢察署檢察官
被　　　告　甲○○
上列上訴人因被告違反毒品危害防制條例案件，不服臺灣屏東地
方法院94年度訴字第807 號中華民國94年9月23日第一審判決（
起訴案號：臺灣屏東地方法院檢察署94年度毒偵字第1681號），
提起上訴（併辦案號：同署94年度毒偵字第2492號），本院判決
如下：
    主  文
原判決撤銷。
甲○○連續施用第一級毒品，累犯，處有期徒刑壹年。扣案之第
一級毒品海洛因壹小包（淨重零點零柒公克、空包裝重零點貳貳
公克）沒收銷燬之。
    事  實
一、甲○○於民國（下同）93年間，因犯竊盜罪，經臺灣屏東地
    方法院判處有期徒刑3 月，於94年5 月18日執行完畢，又於
    同年因施用毒品案件，經同法院裁定送觀察、勒戒後，認無
    繼續施用毒品之傾向，於94年2 月18日執行完畢釋放，並由
    臺灣屏東地方法院檢察署檢察官於94年2 月23日以93年度毒
    偵字第1203號為不起訴處分。詎甲○○仍不思悔改，復基於
    施用第一級毒品海洛因之概括犯意，自94年6 月24日起至同
    年8 月13日10時許止，先後在其屏東縣內埔鄉○○路230 號
    住處，及屏東縣麟洛鄉運動公園廁所內等處，以2 至3 日施
    用一次之頻率，將海洛因稀釋於礦泉水中，以針筒注射之方
    式，連續施用海洛因多次。其間，於94年6 月26日，在屏東
    市○○○路旁，為警查獲，並扣得海洛因1 小包（淨重0.07
    公克、空包裝重0.22公克）；又於94年8 月16日2 時許，在
    屏東縣內埔鄉○○村里○路83號屋內，為警查獲。
二、案由屏東縣警察局屏東分局、內埔分局報請臺灣屏東地方法
    院檢察署檢察官偵查起訴及移送併案審理。
    理  由
一、被告甲○○未於審理期日到庭，依其於警詢及原審偵審中之
    陳述，對於上開連續施用第一級毒品海洛因之事實，坦承不
    諱，並有為警查獲被告所持有之海洛因1 小包（淨重0.07公
    克、空包裝重0.22公克）扣案可佐。被告先後2 次為警查獲
    後，經採其尿液檢驗結果，均有施用海洛因後代謝之嗎啡陽
    性反應，此有台灣檢驗科技股份有限公司94年7 月8 日第
    KＺ000000000000號及94年9 月5 日第KＺ000000000000號尿液
    檢驗報告2 紙附卷可稽。另扣案之上開海洛因1 小包，亦經
    法務部調查局鑑定無訛，有該局94年8 月31日調科壹字第
    24000378號鑑定通知書1 紙在卷足憑。是被告之上開自白，
    與事實相符，事證明確。
二、又查，被告於93年間，因施用毒品案件，經原審法院裁定送
    觀察、勒戒後，認無繼續施用毒品傾向，而於94年2 月18日
    執行完畢釋放，有臺灣高等法院被告前科紀錄表在卷可按，
    茲於觀察、勒戒執行完畢釋放後，5 年內再犯施用毒品罪，
    依毒品危害防制條例第20條第2項規定，自應予依法論處。
三、按海洛因係毒品危害防制條例第2 條第2 項第1 款所稱之第
    一級毒品，不得非法持有、施用。核被告施用海洛因之行為
    ，係犯毒品危害防制條例第10條第1 項之施用第一級毒品罪
    ，被告施用毒品前之持有毒品低度行為，為其施用毒品之高
    度行為所吸收，不另論罪。被告多次施用毒品，時間緊接，
    犯同一之罪名，顯係基於概括犯意反覆為之，為連續犯，應
    依刑法第56條規定以一罪論，並加重其刑。又被告上開於94
    年5 月18日受有期徒刑之執行完畢，有前揭之被告前案紀錄
    表可稽，其於執行完畢5 年內，再犯有期徒刑之施用第一級
    毒品罪，為累犯，應依刑法第47條規定加重其刑，並予遞加
    之。被告於94年6 月24日之後至同年8 月13日止之行為，雖
    未經檢察官起訴，因與起訴論罪部分有連續犯之裁判上一罪
    關係，為起訴效力所及，自應併予審理。
四、原審論處被告罪刑，固無不合，惟未及就上開為起訴效力所
    及部分行為，一併審理，尚有未洽。檢察官上訴指摘原判決
    不當，為有理由，應由本院將原判決撤銷改判。爰審酌被告
    曾犯施用毒品受觀察、勒戒，又再多次施用毒品，未見悔改
    之意，姑念犯罪後坦承犯行，態度尚好等一切情狀，量處如
    主文所示之刑。扣案之上開海洛因1 小包，係第一級毒品，
    及其上之包裝袋，因沾染海洛因，無法完全析離（參酌法務
    部調查局93年11月16日調科壹字第09362396550 號函意旨）
    ，整體視為毒品，均依毒品危害防制條例第18條第1 項前段
    規定，宣告沒收銷燬之。至鑑驗耗用之海洛因，既已滅失，
    自毋庸予以宣告沒收銷燬，併予明。
五、被告經合法傳喚，無正當理由不到庭，爰不待其陳述，逕行
    判決。
據上論斷，應依刑事訴訟法第371條、第369 條第1 項前段、第
364 條、第299 條第1 項前段，毒品危害防制條例第10條第1 項
、第18條第1 項前段，刑法第11條前段、第47條、第56條，判決
如主文。
本案經檢察官陳宗吟到庭執行職務。
中　　華　　民　　國　　94　　年　　12　　月　　20　　日
                  刑事第八庭    審判長法  官  王光照
                                      法  官  蔡國
                                      法  官  洪慶鐘
以上正本證明與原本無異。
如不服本判決應於收受本判決後10日內向本院提出上訴書狀，其
未敘述上訴理由者，並得於提起上訴後10日內向本院補提理由書
狀（均須按他造當事人之人數附繕本）「切勿逕送上級法院」。
中　　華　　民　　國　　94　　年　　12　　月　　21　　日
　　　　　　　　　　　　　　　　　　　書記官  呂素珍
附錄本件判決論罪科刑法條：
毒品危害防制條例第10條第1項
施用第一級毒品者，處 6 月以上 5 年以下有期徒刑。
　　　　　　　　　　　　　　　　　　　　　　　　　　　Ｑ
